【裁判字號】    89,訴,338
【裁判日期】    891023
【裁判案由】    傷害等
【裁判全文】
臺灣雲林地方法院刑事判決                          八十九年度訴字第三三八號
    公  訴  人  臺灣雲林地方法院檢察署檢察官
    被      告  戊○○
右列被告因傷害等案件，經檢察官提起公訴（八十九年度偵字第三四三九、三五二三
號）暨併案審理（八十九年度偵字第三六五Ｏ號），本院判決如左：
    主  文
戊○○連續竊盜，處有期徒刑壹年。
本件傷害直系血親尊親屬部分公訴不受理。
    事  實
一、戊○○基於意圖為自己不法所有之概括犯意，先於民國（下同）八十九年八月二
    十三日（起訴書誤載為二十六日）下午七時許，在雲林縣台西鄉光華村九十九之
    九號（起訴書誤載為在雲林縣東勢鄉某租車行）前，發現丙○○所有之車號ＳＱ
    －０六五八號自用小客車之車門未鎖，且鑰匙留在車上，戊○○即上車發動引擎
    後將該車開走，竊取得手後據為己用，嗣於八十九年八月二十六日下午三時四十
    分許，當戊○○駕駛ＳＱ－０六五八號小客車行經雲林縣東勢鄉○○村○○○路
    時為警查獲；戊○○復於八十九年八月二十八日凌晨零時許，在雲林縣東勢鄉○○○路一五七號前，發現甲○○所有之自用箱型車（原懸掛之Ｎ五－一０七一號
    車牌業已失竊）之車門未鎖，且鑰匙留在車上，戊○○即上車發動引擎後將該車
    開走，竊取得手後據為己用，嗣因汽油耗盡，戊○○乃將該車棄置在雲林縣台西
    鄉五港加油站旁，而甲○○於八十九年九月一日二十時許經過雲林縣台西鄉五港
    加油站旁時，發現其所失竊之Ｎ五－一０七一號箱型車，便將之取回；戊○○又
    於八十九年九月三日十三時四十分許，在雲林縣台西鄉○○村○○○○○道路，
    發現吳許彩雲所有、由乙○○所使用之車號ＡＦ－一八七八號自用箱型車之車門
    未鎖，且鑰匙留在車上，戊○○即上車發動引擎後將該車開走，當場被乙○○發
    現而騎機車一路追趕，並於同日十五時許在雲林縣東勢鄉四美村永安宮旁產業道
    路將戊○○攔下後報警查獲。
二、案經被害人丙○○訴由雲林縣警察局臺西分局報請臺灣雲林地方法院檢察署檢察
    官偵查起訴（ＳＱ－０六五八號小客車部分），及雲林縣警察局臺西分局報請臺
    灣雲林地方法院檢察署檢察官併案審理（Ｎ五－一０七一號箱型車及ＡＦ－一八
    七八號箱型車部分）。
    理  由
壹、有罪部分：
一、右揭事實，訊據被告戊○○於警訊、偵查及本院審理時均坦承不諱，核與告訴人
    丙○○及被害人甲○○、乙○○於警訊及本院調查、審理時指訴之情節相符，此
    外，復有ＳＱ－０六五八號小客車之贓物認領保管收據一紙及照片二張、ＡＦ－
    一八七八號箱型車之車籍作業系統查詢認可資料、贓物認領保管收據各一紙及照
    片三張、Ｎ五－一０七一號箱型車之車籍作業系統查詢認可資料一紙及照片三張
    附卷可參。本件竊盜部分事證明確，被告戊○○之犯行堪以認定。
二、核被告戊○○所為，係犯刑法第三百二十條第一項之竊盜罪。被告戊○○先後三
    次竊盜犯行，時間緊接，罪名與犯罪構成要件相同，顯係基於概括之犯意反覆為
    之，應依連續犯之規定論以一罪，並加重其刑。公訴人雖未就被告戊○○竊取Ｎ
    五－一０七一號箱型車及ＡＦ－一八七八號箱型車部分提起公訴，然此部份與已
    起訴之犯罪事實，既有連續犯之裁判上一罪關係，依刑事訴訟法第二百六十七條
    公訴不可分原理，起訴之效力及於上開未經起訴之部分，故本院就上開未經起訴
    之部分仍應併予審理。爰審酌被告戊○○之犯罪動機、目的、手段、品行、智識
    程度、犯後態度、所生危害等一切情狀，量處如主文所示之刑，以示懲儆。
貳、公訴不受理部分：
一、公訴意旨另以：被告戊○○於八十九年八月十五日上午九時三十分許，在其雲林
    縣臺西鄉五港村瓦厝三十八號住處，因不滿其父即告訴人丁○規勸勿再施用毒品
    ，被告戊○○即基於傷害直系血親尊親屬之犯意，持不明刀械（廟會所用）殺傷
    告訴人丁○，使告訴人丁○受有表淺損傷、右臂肩處撕裂傷之傷害，因認被告戊○○係犯刑法第二百八十條對直系血親尊親屬犯第二百七十七條第一項之傷害直
    系血親尊親屬罪嫌。
二、按告訴乃論之罪，告訴人於第一審辯論終結前得撤回其告訴，又告訴經撤回者，
    應諭知不受理之判決，刑事訴訟法第二百三十八條第一項、第三百零三條第三款
    定有明文。
三、查本件告訴人丁○告訴被告戊○○傷害案件，起訴書認係觸犯刑法第二百八十條
    對直系血親尊親屬犯第二百七十七條第一項之傷害直系血親尊親屬罪，依同法第
    二百八十七條前段之規定，須告訴乃論。茲據告訴人丁○撤回其傷害告訴，依照
    前開說明，本件被告戊○○傷害直系血親尊親屬部分，自應諭知不受理之判決。
據上論斷，應依刑事訴訟法第二百九十九條第一項前段、第三百零三條第三款，刑法
第三百二十條第一項、第五十六條，罰金罰鍰提高標準條例第一條前段，判決如主文
。
本案經檢察官施添寶到庭執行職務。
中      華      民      國  八十九    年      十      月    二十三    日
                                         臺灣雲林地方法院刑事第二庭
                                             法  官  倪  彰  鴻
右正本證明與原本無異。
如不服本判決，應於判決送達後十日內向本院提出上訴狀( 應附繕本 )。
                                             書記官  李  松  坤
中      華      民      國    八十九    年      十      月    二十三    日
刑法第三百二十條第一項
意圖為自己或第三人不法之所有，而竊取他人之動產者，為竊盜罪，處五年以下有期
徒刑、拘役或五百元以下罰金。


司法院資訊處製作；財團法人民間司法改革基金會備份。
